【裁判字號】    97,易,3728
【裁判日期】    971219
【裁判案由】    傷害
【裁判全文】
臺灣臺中地方法院刑事判決              97年度易字第3728號
公  訴  人  臺灣臺中地方法院檢察署檢察官
被      告  乙○○
            丙○○
            丁○○
上列被告等因傷害案件，經檢察官提起公訴（97年度偵字第
13519號），本院判決如下：
    主    文
乙○○、丙○○共同傷害人之身體，乙○○處拘役伍拾日，丙○○處拘役貳拾日，如易科罰金，均以新臺幣壹仟元折算壹日。
丁○○傷害人之身體，處拘役參拾日，如易科罰金，以新臺幣壹
仟元折算壹日。
    犯罪事實
一、乙○○因不滿丁○○一再騷擾分手女友王佩珊（為乙○○配
    偶甲○○之同事），竟與丙○○共同基於傷害人身體之犯意
    聯絡，於民國97年3月13日22時40分許，在臺中市○○區○○路1段805號之1「7-11便利商店」外，乙○○徒手毆打丁○○之身體其他部位，丙○○則以徒手將丁○○壓制在地；
    丁○○亦基於傷害人身體之犯意，徒手毆打乙○○之身體，
    丁○○因而受有胸壁挫傷、兩側眼瞼周圍挫傷瘀血、右膝擦
    傷、眼、頸、頭皮磨損或擦傷、挫傷及併發腦震盪無意識喪
    失等傷害；乙○○則受有右臉頰擦傷及腫脹、胸壁多處挫傷
    及抓傷、右腕之扭傷、軀幹擦傷等傷害。
二、案經乙○○、丁○○訴由臺中市警察局第六分局報告臺灣臺
    中地方法院檢察署檢察官偵查起訴。
    理    由
壹、證據能力部分：
    按被告以外之人（包括證人、鑑定人、告訴人、被害人及共
    同被告等）於審判外之陳述雖不符刑事訴訟法第159條之1至
    之4等4條之規定，而經當事人於審判程序同意作為證據，法
    院審酌該言詞陳述或書面陳述作成時之情況，認為適當者，
    亦得為證據；當事人、代理人或辯護人於法院調查證據時，
    知有刑事訴訟法第159條第1項不得為證據之情形，而未於言
    詞辯論終結前聲明異議者，視為有前項之同意，同法第159
    條之5定有明文。立法意旨在於傳聞證據未經當事人之反對
    詰問予以核實，原則上先予排除。惟若當事人已放棄反對詰
    問權，於審判程序中表明同意該等傳聞證據可作為證據；或
    於言詞辯論終結前未聲明異議，基於尊重當事人對傳聞證據
    之處分權，及證據資料愈豐富，愈有助於真實發見之理念，
    且強化言詞辯論主義，使訴訟程序得以順暢進行，上開傳聞
    證據亦均具有證據能力。查檢察官、被告對於本案卷內相關
    證人之證述、文書卷證資料，於本院審理中，並未就有合於
    刑事訴訟法第159條第1項不得為證據之情形於本院言詞辯論
    終結前聲明異議，且上述證人之證述、文書卷證資料亦經本
    院於審理期日逐一提示、朗讀，並告以要旨，本院復審酌相
    關證人證述筆錄製成、文書卷證資料取得，並無證據顯示有
    何違背程序規定情事，依據上述之說明，均應具有證據能力
    。
貳、實體理由：
一、訊據被告乙○○對前開傷害之犯罪事實坦承不諱，被告丙○○固坦承確有於前開時間、地點，壓制告訴人即被告丁○○
    在地之行為，被告丁○○固坦承確有於前揭時間、地點，與
    被告乙○○發生爭執之事實，惟被告丙○○、丁○○均矢口
    否認有何傷害犯行，被告丙○○辯稱：當時伊只是勸架而已
    ，伊把被告乙○○、丁○○2人拉開，把被告丁○○壓制在
    地上，並沒有出手毆打被告丁○○云云；被告丁○○則辯稱
    ：伊沒有與被告乙○○互毆，不知被告乙○○為何會受傷云
    云。然查：
(一)、被告乙○○對前開傷害之犯罪事實坦承不諱，告訴人即被告
    丁○○因而受有胸壁挫傷、兩側眼瞼周圍挫傷瘀血、右膝擦
    傷、眼、頸、頭皮磨損或擦傷、挫傷及併發腦震盪無意識喪
    失等傷害乙節，有澄清綜合醫院中港分院診斷證明書乙份在
    卷可參。
(二)、被告丙○○雖以前開言詞置辯，然告訴人即被告丁○○於本
    院審理時指稱：被告丙○○先把伊壓制在地，被告乙○○、
    丙○○2人再一起出手打伊等語。證人甲○○於本院審理時
    結證稱：當時被告乙○○來接伊下班，剛開始被告乙○○、
    丁○○是好好的在講話，伊就進去倉庫，後來伊聽到有吵架
    的聲音，就從倉庫走出來，伊出來的時候，看到被告乙○○
    、丁○○走出店外，之後被告乙○○、丁○○兩人就開始打
    架，兩個人大部分都是打對方的臉，後來是被告丙○○把他
    們兩人拉開，被告丙○○拉被告丁○○，是從後面拉住被告
    丁○○，被告丁○○有整個人往地上倒，因為被告丁○○一
    直想要掙脫，被告丙○○一直用手把被告丁○○整個抱住，
    從被告丙○○拉住被告丁○○，被告丁○○倒地掙扎這段時
    間，被告乙○○有繼續再打被告丁○○，被告丁○○倒地掙
    扎這段時間，也有用腳踢被告乙○○等語明確（見本院97年
    12月5日審理筆錄），若被告丙○○係單純勸架，理應拉開
    被告乙○○及被告丁○○2人即可，然被告丙○○於被告乙○○與被告丁○○發生衝突時，壓制被告丁○○，讓被告乙○○繼續毆打被告丁○○，顯非單純勸架之行為。
(三)、被告丁○○辯稱：伊沒有與被告乙○○互毆，不知被告乙○○為何會受傷云云。惟告訴人即被告乙○○於本院審理時指
    稱：伊當時與被告丁○○互毆等語；被告丙○○於本院審理
    時陳稱：當時被告乙○○、丁○○2人在打架，伊要把他們2
    人拉開，所以從被告丁○○的後面往地上拉，整個人蹲下來
    等語，證人甲○○於本院審理時亦證稱，被告乙○○、丁○○2人當時有互毆之行為，已如前述，且被告乙○○於案發
    後翌日凌晨零時34分許，至澄清綜合醫院中港分院就診，當
    時受有右臉頰擦傷及腫脹、胸壁多處挫傷及抓傷、右腕之扭
    傷、軀幹擦傷等傷害，有該院出具之診斷證明書乙份在卷可
    參，是被告丁○○當時確有出手毆打被告乙○○之行為無訛
    。
(四)、至被告丁○○指稱：被告乙○○當時曾持鋁棒毆打伊右額頭
    1下云云，然被告乙○○辯稱：伊當時並未拿鋁棒毆打被告
    丁○○，伊是用拳頭打等語；被告丙○○於偵查中陳稱：被
    告乙○○只是帶鋁棒去嚇被告丁○○而已，後來把鋁棒丟了
    才開始打架等語（見偵查卷第7頁）；證人甲○○於本院審
    理時結證稱：伊看到被告乙○○拿鋁棒，伊將鋁棒搶下來，
    被告乙○○、丁○○2人就開始打架等語（見本院97年12月5
    日審理筆錄）；又據澄清綜合醫院中港分院97年8月14日澄
    高字第972520號函所附具之被告丁○○於97年3月13日23時
    40分許之就診紀錄，被告丁○○就醫當時，右額頭部位並未
    有受傷之情形（見偵查卷第28頁背面），且被告丁○○於偵
    查中所提出之受傷照片（附於偵查卷證物袋），並亦拍攝其
    右額頭受傷的情形，則被告乙○○是否曾鋁棒毆打被告丁○○，顯有疑義。
(五)、此外，復有案發現場監視器畫面翻拍照片9張在卷可參，則
    被告丙○○、丁○○前開所辯，尚無足採信。本件事證明確
    ，被告3人傷害犯行洵堪認定，應予依法論科。
二、核被告乙○○、丙○○、丁○○3人之所為，均係犯刑法第
    277條第1項之普通傷害罪。又被告乙○○、丙○○就上述傷
    害被告即告訴人丁○○部分彼此間，有犯意聯絡，行為分擔
    ，為共同正犯。爰審酌被告乙○○之犯罪動機係因不滿被告
    丁○○一再騷擾分手女友王佩珊，而與被告丁○○互毆，被
    告丙○○雖有壓制被告丁○○之行為，然未出手毆打被告丁○○，被告乙○○、丁○○傷勢之程度，及被告乙○○犯罪
    後坦承犯行，被告丙○○、丁○○犯罪後猶矢口否認犯行之
    犯後態度等一切情狀，分別量處如主文所示之刑，並各諭知
    易科罰金之折算標準，資以懲儆。
據上論結，應依刑事訴訟法第第299條第1項前段、第284條之1，
刑法第28條、第277條第1項、第41條第1項前段，刑法施行法第
1條之1，判決如主文。
中    華    民    國    97    年    12    月    19    日
                        臺灣臺中地方法院刑事第五庭
                            法  官  劉麗瑛
以上正本證明與原本無異。
如不服本判決應於收受判決後10日內向本院提出上訴書狀，並應
敘述具體理由；其未敘述上訴理由者，應於上訴期間屆滿後20日
內向本院補提理由書（均須按他造當事人之人數附繕本）「切勿
逕送上級法院」。
                            書記官  王玟
中    華    民    國    97    年    12    月    19    日
附錄論罪科刑法條
中華民國刑法第277條
傷害人之身體或健康者，處3年以下有期徒刑、拘役或1千元以下
罰金。
犯前項之罪因而致人於死者，處無期徒刑或7年以上有期徒刑；
致重傷者，處3年以上10年以下有期徒刑。


司法院資訊處製作；財團法人民間司法改革基金會備份。
